【裁判字號】    94,簡上,40
【裁判日期】    950102
【裁判案由】    損害賠償
【裁判全文】
臺灣基隆地方法院民事判決              94年度簡上字第40號
上  訴  人  丙○○
訴訟代理人  甲○○
被上訴人    乙○○
上列當事人間請求損害賠償事件，上訴人對於中華民國94年6月3
日本院瑞芳簡易庭94年度瑞簡字第21號第一審判決提起上訴，本
院第二審合議庭於94年12月26日言詞辯論終結，判決如下：
    主  文
原判決關於命上訴人給付超過新臺幣柒萬陸仟零陸拾伍元及及自
九十四年三月二十二日起至清償日止，按週年利率百分之五計算
之利息，暨該部分假執行之宣告，並命上訴人負擔訴訟費用之裁
判均廢棄。
上開廢棄部分上訴人第一審之訴駁回。
上訴人其餘之上訴駁回。
第一、二審訴訟費用由上訴人負擔百分之八十四，餘由被上訴人
負擔。
    事實及理由
一、本件被上訴人於第一審主張：上訴人於94年1月22日深夜，
    駕駛0688─ＪＳ號自小客車，途經台北縣瑞芳鎮○○○路91
    號被上訴人家門前時，過失撞毀被上訴人停放於家門口之Ａ
    Ｊ─8869號自小客車（下稱系爭汽車），並撞壞被上訴人家
    門口之鐵捲門。被上訴人為修復鐵捲門及系爭汽車，致支出
    鐵捲門修理費新臺幣（下同）6,50 0元、汽車拖吊費5,500
    元、汽車必要修理費79,065元，合計為91,065元，經向上訴
    人請求賠償均未獲置理，為此提起本訴，請求上訴人如數給
    付並加計法定遲延利息等語。
二、上訴人對被上訴人所支出者均為必要之修復費用並無意見，
    但於第一審辯稱被上訴人所有之系爭汽車車齡已19年，市價
    僅30,000元，故系爭汽車部分之損害其僅願賠償30,000元，
    於第二審則以原審並未依扣除折舊，且系爭車輛已無殘值，
    作為上訴之理由等語。
三、本件件原審以被上訴人所主張之事實，業據其提出車貨資料
    表、估價單、存證信函、照片等物為證，並為上訴人所不爭
    執，堪信為真實。並以「按汽車、機車或其他非依軌道行駛
    之動力車輛，在使用中加損害於他人者，駕駛人應賠償因此
    所生之損害。但於防止損害之發生，已盡相當之注意者，不
    在此限；民法第191條之2定有明文。查本件被告因駕車過失
    致使原告受有損害，依諸上引法條，自應負賠償之責。而本
    件原告所支出者均為必要修理費用，此有估價單在卷可佐，
    並為被告所不爭執，自屬真實。被告雖辯稱原告所有系爭汽
    車市價僅30,000元，但未舉證以實其說，所辯尚難遽信。是
    被告就原告上開所支出之必要修復費用，仍應負全部給付之
    責。從而，原告本於侵權行為損害賠償之法律關係，請求被
    告給付91,065元及法定遲延利息，為有理由，應予准許。」
    固非無見。
四、惟按物被毀損時，被害人除得依民法第196條請求賠償外，
    並不排除民法第213條至第215條之適用。依民法第196條請
    求賠償物被毀損所減少之價額，得以修復費用為估定之標準
    ，但以必要者為限（例如：修理材料以新品換舊品，應予折
    舊）。被害人如能證明其物因毀損所減少之價額，超過必要
    之修復費用時，就其差額，仍得請求賠償，有最高法院77年
    5月17日77年第9次決議可資參照。則上訴人如能證明其物因
    毀損所減少之價額，超過必要之修復費用時，就其差額，仍
    得請求賠償。又按當事人已證明受有損害而不能證明其數額
    或證明顯有重大困難者，法院應審酌一切情況，依所得心證
    定其數額，民事訴訟法第222條第2項定有明文。經查，本件
    系爭車輛，雖車齡已19年，亦僅行駛13萬多公里，然經修復
    後，其市價甚至可達13萬元，有上訴人提出之由東鑫汽車電
    機行出具之「關於本車之概況與價值」證明書在卷可憑，故
    上訴人稱殘值僅3萬元或無殘值，以行政院所定「固定資產
    折舊率表」扣除折舊之主張，無足採取，然東鑫汽車電機行
    於修復系爭車輛時，乃以修復至有完美的內外觀之標準，進
    行維修，自有增加系爭車輛於未受系爭事故前價值之修復，
    例如可增加舊有零件保固期限之更換（含新品、較佳之舊品
    ），自應予以扣除，被上訴人主張以所有修復費用均應由上
    訴人負擔，亦無足取，然關於系爭車輛修復前之價值，兩造
    均無提出確證，本院自得審酌一切情況，依所得心證定其數
    額，爰審酌系爭車輛之修復項目、修復後具有完美的內外觀
    、車齡已19年亦僅行駛13萬多公里、修復零件費用為33075
    元、修復工時費用為45990元等一切情況，認應扣除15,000
    元，較為合理。
五、綜上所述，被上訴人請求76,065元及自94年3月22日起至清
    償日止，按週年利率百分之五計算之法定遲延利息，為有理
    由，逾此部分之請求為無理由，應予駁回。原審就命上訴人
    之給付其中逾上開部分及此部分假執行之宣告，既有未當，
    則上訴意旨指摘原判決此部分不當，求予廢棄改判，為有理
    由，爰將原判決此部分予以廢棄，改判如主文第2項所示。
    至其餘上訴為無理由，已如上述，應予駁回。
六、據上論結，本件上訴為一部有理由，一部無理由，依民事訴
    訟法第436條之1第3項、第449條第1項、第450條、第79條，
    判決如主文。
中    華    民    國    95    年    1     月    2    日
               臺灣基隆地方法院民事庭
                       審判長法  官  周玫芳
                             法  官  蔡聰明
                             法  官  李木貴
以上正本係照原本作成。
本件判決不得上訴。
中    華    民    國    95    年    1     月    2     日
                             書記官  周俊群


司法院資訊處製作；財團法人民間司法改革基金會備份。
